臺灣臺北地方法院民事簡易判決
110年度店簡字第1542號
原      告  中國信託商業銀行股份有限公司


法定代理人  利明献  


訴訟代理人  梁懷德  

被      告  黃國哲  


上列當事人間請求清償借款事件，本院於民國110年12月28日言
詞辯論終結，判決如下：
　　主　　　文
被告應給付原告新臺幣參拾貳萬參仟玖佰柒拾壹元，及自民國一
一○年四月二十六日起至清償日止，按週年利率百分之四點六六
計算之利息。
訴訟費用新臺幣參仟伍佰參拾元由被告負擔。
本判決得假執行。但被告如以新臺幣參拾貳萬參仟玖佰柒拾壹元
為原告預供擔保，得免為假執行。
    事實及理由
一、原告主張：被告於民國107年3月29日向伊借款新臺幣（下同
    ）500,000元使用，約定自借款日起以每個月為1期，共分84
    期，依年金法按期平均攤還本息，利息按伊定儲利率指數加
    週年利率8.83%機動計算，嗣於109年10月23日合意調整為按
    伊定儲利率指數加週年利率為3.87%機動計算，並約定如被
    告未按期清償本金時，伊得主張全部債務視為到期。詎被告
    未依約還款，尚欠323,391元及自110年4月26日按週年利率4
    .66%（即違約時利率）計算之利息未清償，爰依兩造間消費
    借貸契約提起本件訴訟，並聲明：如主文第1項所示。
二、被告則以：希望能與被告協商還款等語，資為抗辯，並聲明
    ：原告之訴駁回。
三、經查，原告上開主張事實，業據提出信用貸款申請書、信用
    貸款約定書、繳款計算式、放款帳戶還款交際明細表、無擔
    保利率條件變更同意書、繳款計算式、放款帳戶利率查詢、
    放款帳戶還款交易明細為證（本院卷第5至17頁），而被告
    並不爭執有向原告借款，亦未表示原告請求金額有何不可採
    之處，自堪信原告主張均信為真實。又被告雖表示希望能與
    原告協商還款，惟原告表示欲待判決後再進行協商，是本院
    仍應依法判斷。
四、從而，原告依消費借貸契約之法律關係，請求被告給付如主
    文第1項所示之金額，為有理由，應予准許。
五、本件係適用簡易程序為被告敗訴之判決，爰依民事訴訟法第
    389條第1項第3款規定，依職權宣告假執行；並依同法第392
    條第2項依職權為被告如預供擔保，得免為假執行之宣告。
六、訴訟費用負擔之依據：民事訴訟法第78條。並依職權確定本
    件訴訟費用額為3,530元（即裁判費）如主文第2項所示。
中　　華　　民　　國　　111 　年　　1 　　月　　18　　日
                  新店簡易庭法  官　林志煌
上正本證明與原本無異。
對於本件判決如有不服，應於收受送達後20日內向本院提出上訴
書狀，上訴於本院合議庭，並按他造當事人之人數附具繕本。
如委任律師提起上訴者，應一併繳納上訴審裁判費。
中　　華　　民　　國　　111 　年　　1 　　月　　18　　日
                            書記官  陳柏志